【裁判字號】    97,上訴,1946
【裁判日期】    970527
【裁判案由】    毒品危害防制條例
【裁判全文】
臺灣高等法院刑事判決                97年度上訴字第1946號
上  訴  人
即  被  告  甲○○
上列上訴人因違反毒品危害防制條例案件，不服台灣板橋地方法
院97年度訴字第56號，中華民國97年02月29日第一審判決（起訴
案號：台灣板橋地方法院檢察署96年度毒偵字第8411號），提起
上訴，本院判決如下：
    主  文
上訴駁回。
    事實及理由
一、依刑事訴訟法第350條、第361條、第362條、第367條規定，
    不服地方法院之第一審判決而上訴者，須提出上訴書狀，並
    應敘明具體理由，為上訴必備之程式；其所提出之書狀未敘
    述上訴理由，或僅曾以言詞陳述上訴理由者，均應於上述期
    間屆滿後20日內補提理由書於第一審法院。第一審法院經形
    式審查，認逾期未補提上訴理由者，應定期間先命補正：逾
    期未補正者，為上訴不合法律上之程式，應以裁定駁回。倘
    已提出上訴理由，但所提非屬具體理由者，則由第二審法院
    以上訴不何法律上之程式，判決駁回。而所謂具體理由，必
    係依據卷內既有訴訟資料或提出新事證，指摘或表明第一審
    判決有何採證認事、用法或量刑等足以影響判決本旨之不當
    或違法，而構成應予撤銷之具體事由，始克當之（例如：依
    憑證據法則具體指出所採證據何以不據證據能力，或依憑卷
    證資料，明確指出所為證據證明力之判斷如何違背經驗、論
    理法則）；倘僅泛言原判決認定事實錯誤、違背法令、量刑
    失之過重過輕微，而未依上揭意旨指出具體事由，或形式上
    雖已指出具體事由，然該事由縱使屬實，亦不足以認為原判
    決有何不當或違法者（例如：對不具有調查必要性之證據，
    法院未依聲請調查亦未說明理由，或援用證據不當，但除去
    該證據仍應為同一事實之認定），皆難謂係具體理由，俾與
    第二審上訴制度旨在請求第二審法院撤銷、變更第一審不當
    或違法之判決，以實現個案救濟之立法目的相契合，並節制
    濫行上訴（參照最高法院97年度台上字第892 號刑事判決意
    旨）。
二、本件被告不服原審判決，提起上訴，其於民國（下同）97年
    4月11 日提出上訴狀稱：「上訴人即被告因施用第一級、第
    二級毒品，遭警查獲並判刑，現以深自悔悟，痛改前非，並
    有正當工作，懇請法官從輕量刑，給予早日重新之機會。」
三、原判決係認定：「被告前曾於91年間因施用毒品案件，經檢
    察官聲請本院先後裁定送觀察、勒戒及強制戒治後，於91年
    11月27日（起訴書誤載為「92年3 月27日」）執行完畢釋放
    。又其前曾於94年間因違反槍砲彈藥刀械管制條例、施用毒
    品等案件，經法院分別判處有期徒刑五月、十月、六月（以
    上二徒刑並經定應執行刑一年二月）確定，其後並經更定應
    執行刑一年六月，於96年2月13日（起訴書誤載為「96年3月
    28日」）縮刑期滿執行完畢。詎其猶不知悔改，於上開強制
    戒治及有期徒刑執行完畢後五年內，復基於施用毒品之各別
    犯意，於96年10 月16日某時，在其臺北縣板橋市○○路8號
    住處附近公廁內，分別施用第一級毒品海洛因、第二級毒品
    甲基安非他命各1次。嗣其於96年10月17日晚上7時許，在臺
    北縣中和市○○街（起訴書誤載為「和平路」）38巷口為警
    查獲，扣得其所有供犯施用毒品使用之毒品甲基安非他命 1
    包（淨重0.45公克），並經警採尿送驗，分別驗有鴉片類嗎
    啡及安非他命類等藥物陽性反應，而查悉上情，以被告上開
    所為，分別係犯毒品危害防制條例第10條第1 項之施用第一
    級毒品、同條第2 項之施用第二級毒品等罪。其各次施用毒
    品前之持有毒品行為，應為其後施用行為所吸收，均不另論
    罪。又其施用毒品海洛、甲基安非他命之行為，係施用不同
    毒品之各別行為，應予分論併罰。又被告前曾於94年間因違
    反槍砲彈藥刀械管制條例、施用毒品等案件，經法院分別判
    處有期徒刑五月、十月、六月（以上二徒刑並經定應執行刑
    一年二月）確定，其後並經更定應執行刑一年六月，於96年
    2 月13日縮刑期滿執行完畢，有臺灣高等法院被告前案紀錄
    表在卷可稽，被告前受有期徒刑執行完畢後，於五年以內故
    意再犯本件有期徒刑以上之各罪，均為累犯，應依刑法第47
    條第1 項規定，各加重其刑。至於被告上開上訴理由所稱對
    於原審判決未從輕量刑部分，原審判決已就被告論罪科刑之
    一切情狀詳載：「爰審酌被告之素行、各罪再犯施用毒品情
    節、所生危害及犯罪後坦承之態度等一切情狀，各量處施用
    第一級毒品，處有期徒刑拾月；又施用第二級毒品，處有期
    徒刑陸月，扣案之毒品甲基安非他命淨重零點肆伍公克沒收
    銷燬，盛裝上開毒品甲基安非他命之包裝袋壹只沒收。應執
    行有期徒刑壹年貳月。綜上所述，原審判決已就量刑刑度，
    詳為審酌並敘明理由，核無量刑刑度或不當之情事，被告徒
    以其犯行未侵犯他人法益，情節輕微，態度良好云云為上訴
    意旨，尚不足以影響原審判決量刑刑度之本旨，揆諸上開說
    明，本件上訴未敘述具體理由及不合法律上之程式，應予駁
    回，並不經言詞辯論為之。
據上論斷，應依刑事訴訟法第367條前段，第372條，判決如主文
。
中    華    民    國    97    年    5     月    27    日
                  刑事第三庭  審判長法  官  蔡秀雄
                                    法  官  謝靜恒
                                    法  官  許文章
以上正本證明與原本無異。
施用第一級毒品部分，如不服本判決，應於收受送達後十日內向
本院提出上訴書狀，其未敘述上訴之理由者並得於提起上訴後十
日內向本院補提理由書（均須按他造當事人之人數附繕本）。
施用第二級毒品部分不得上訴。
                                    書記官  蔡慧娟
中    華    民    國    97    年    5     月    27    日


司法院資訊處製作；財團法人民間司法改革基金會備份。
